【裁判字號】    90,交易,292
【裁判日期】    901221
【裁判案由】    過失致死
【裁判全文】
臺灣桃園地方法院刑事判決                          九十年度交易字第二九二號
    公  訴  人  臺灣桃園地方法院檢察署檢察官
    被      告  甲○○
右列被告因過失致死案件，經檢察官提起公訴（九十年度偵字第七一二三號），本院
判決如左：
        主  文
甲○○因過失致人於死，處有期徒刑陸月，如易科罰金，以參佰元折算壹日。
        事  實
一、甲○○於民國九十年一月三十日凌晨三時三十五分許，駕駛車牌號碼Ｐ五─八四
    ○七號自用小客車，沿桃園縣龜山鄉○○路由桃園往臺北方向行駛，原應注意車
    前狀況，隨時採取必要安全措施，而依當時天候晴，路面乾燥無障礙，視距良好
    ，又無不能注意之情事，竟疏未注意，貿然超過該路段時速五十公里之限速，以
    時速六、七十公里之車速前行，於行經同前路二段龜山幹九○Ａ附近時，迨見到
    前方因酒醉倒臥路中之永建和時，雖緊急將方向盤往左打，但已煞避不及而碾壓
    到永建和之左後側，導致永建和受有多發性鈍挫傷，造成第一頸椎脫臼和兩側氣
    血胸形成神經出血性休克，送至行政院國軍退除役官兵輔導委員會桃園榮民醫院
    （以下簡稱榮民醫院）時已無生命跡象而宣告死亡。
二、案經桃園縣警察局龜山分局報告台灣桃園地方法院檢察署檢察官相驗後自動偵查
    起訴。
        理  由
一、右揭犯罪事實，迭據被告甲○○於偵訊及本院審理時坦承不諱，核與被害人之兄
    永進忠指訴之情節相符，復經證人即至現場處理之警員黃文宏到庭證述明確，並
    有道路交通事故調查報告表、現場及被告車輛採樣照片共十九張等在卷可稽；再
    警方於被告所駕駛前揭車輛之引擎室下方、引擎室後方及後車輪中段油桶所採集
    之毛髮組織，及於排氣管中段所採集之疑似血跡，經送內政部警政署刑事警察局
    鑑驗結果：認前述毛髮及血跡檢出之ＤＮＡ型別與永建和血液ＤＮＡ之ＳＴＲ型
    別相同，有該局九十年三月十二日（九十）刑醫字第二二四八七號鑑驗書一份附
    卷可憑；且警方自前揭車輛前輪中側底板下採集之衣服纖維，其中綠色纖維及白
    色纖維經比對後，與採自永建和身上夾克之綠色纖維及白色纖維相似，此亦有同
    局九十年五月十日刑鑑字第二二五五三號鑑驗通知書一份暨所附照片八張在卷可
    參。另被害人永建和確因本件車禍而左後側遭一次碾壓，導致多發性鈍挫傷，造
    成第一頸椎脫臼和兩側氣血胸形成神經出血性休克而死亡，送醫時已無生命跡象
    乙節，亦經臺灣桃園地方法院檢察官督同檢驗員相驗，及將永建和遺體送法務部
    法醫研究所鑑定屬實，製有勘驗筆錄、相驗屍體證明書、驗斷書、法務部法醫研
    究所（９０）法醫所醫鑑字第○一四三號鑑定書各一份，並有榮民醫院法醫參考
    病歷摘要及該院九十年七月二日（九十）桃醫醫字第三三一一號函暨所附就診摘
    要各一件附卷可憑，足見被告之自白確與事實相符。按汽車駕駛人應注意車前狀
    況，隨時採取必要安全措施；又行車速度，應依標誌之規定，道路交通安全規則
    第九十四條第三項、第九十三條第一項分別定有明文。被告為汽車駕駛人，並領
    有駕駛執照，自應熟諳上開規定，並能注意及之。又案發當時天候為晴，路面乾
    燥無障礙，視距良好，且該路段限速為時速五十公里，此均有前述調查報告表附
    卷可查，是被告於案發當時並無不能注意之情形，竟疏未注意，貿然以時速六、
    七十公里之車速超速行駛，迨看見醉臥在路中之永建和，已閃煞不及，其顯有過
    失至明。至永建和生前有明顯飲酒，因酒醉而睡臥於道路中央，身著深色夾克於
    凌晨時分並不顯眼等情，亦有上開鑑定書、現場照片等在卷可查，永建和雖有違
    道路交通安全規則第一百三十三條不得在道路上任意坐、臥而阻礙交通之規定，
    而亦有過失，惟被害人之過失並不能解免被告之過失責任。末查，被害人永建和
    係因本件車禍，致出血性休克死亡，已如上述，則被告駕車肇事之行為，與被害
    人之死亡結果間，具有相當因果關係。綜上所述，本件事證明確，被告犯行堪以
    認定。
二、核被告所為，係犯刑法第二百七十六條第一項之過失致死罪。至告訴人雖稱：被
    告於肇事後，係加速逃逸，於返家途中，發現檔泥板已掉落，始返回肇事現場欲
    取回檔泥板，且被告撞及被害人後，未施以救助，卻加速逃逸，因認被告涉犯刑
    法第二百九十四條第二項之罪等語。惟查：證人即警員黃文宏於本院調查時到庭
    證述：當時是一位砂石車司機到派出所喊有人倒在地上，我們到現場時候，被告
    就站在馬路對面，但未承認是他撞到，我到現場先去看死者，並看現場有無目擊
    者，就看到被告站在那邊，於是把被告當作發現人來做筆錄等語，核與被告於第
    一次警訊筆錄僅承認為發現人，而於第二次警訊筆錄始承認肇事，並稱係因害怕
    才未承認等情相符；再徵諸被告若有遺棄或逃逸之意，於砂石車司機至派出所報
    案時，即應快速逃離現場，然被告卻站在案發地點馬路邊，並未逃離等情觀之，
    被告應無逃逸或遺棄之意，告訴人上開論述，尚屬無據，附此敘明。爰審酌被告
    係以超過速限十至二十公里之速度行駛，於案發時並未自首，迄未與被害人家屬
    達成和解，然於審理程序均坦承犯行，深表悔悟，而被害人醉臥於路中，亦有過
    失等一切情狀，量處如主文所示之刑，並諭知易科罰金之折算標準。
據上論斷，應依刑事訴訟法第二百九十九條第一項前段，刑法第二百七十六條第一項
、第四十一條第一項前段，罰金罰鍰提高標準條例第一條前段、第二條，判決如主文
。
本案經檢察官林秀敏到庭執行職務。
中      華      民      國    九十    年     十二     月    二十一      日
                                        臺灣桃園地方法院交通法庭
                                            審判長法  官   陳世宗
                                                  法  官   蔡榮澤
                                                  法  官   游士珺
右正本證明與原本無異。
如不服本判決，應於判決送達後十日內向本院提出上訴狀( 應附繕本 )，上訴於
臺灣高等法院。
                                                  書記官   王曉雁
中        華        民        國   九十   年   十二   月    二十八    日
附論罪科刑之法條：
刑法第二百七十六條
因過失致人於死者，處二年以下有期徒刑、拘役或二千元（現已提高十倍為二萬元）
以下罰金。
從事業務之人，因業務上之過失犯前項之罪者，處五年以下有期徒刑或拘役得併科三
仟元（現已提高十倍為三萬元）以下罰金。


司法院資訊處製作；財團法人民間司法改革基金會備份。
